臺灣新竹地方法院刑事判決
110年度訴字第442號
公  訴  人  臺灣新竹地方檢察署檢察官
被      告  彭治華



上列被告因詐欺案件，經檢察官提起公訴（110年度偵字第5796
號），因被告於準備程序進行中，就被訴事實為有罪之陳述，經
本院告知簡式審判程序意旨，並聽取當事人之意見後，裁定由受
命法官獨任依簡式審判程序審理，判決如下：
    主      文
甲○○以網際網路對公眾散布而犯詐欺取財罪，累犯，處有期徒刑
拾月。未扣案之犯罪所得新臺幣壹萬壹仟元沒收，於全部或一部
不能沒收或不宜執行沒收時，追徵其價額。
    事實及理由
一、本案犯罪事實及證據，均引用附件檢察官起訴書之記載。另
    補充證據被告甲○○於本院訊問時之自白。
二、論罪科刑：
  ㈠核被告所為，係犯刑法第339條之4第1項第3款之以網際網路
    對公眾散布而犯詐欺取財罪。
  ㈡被告有如起訴書犯罪事實欄所載之前案科刑與執行情形，有
    臺灣高等法院被告前案紀錄表附卷可據，其受徒刑之執行完
    畢，5年以內故意再犯本案有期徒刑以上之罪，為累犯。參
    酌司法院大法官釋字第775號解釋意旨，本院認被告前已因
    案入監矯正執行，理應改過遷善，遵守法治，竟為一己之私
    ，再犯數起詐欺案件，堪認其刑罰反應力薄弱，爰依刑法第
    47條第1項規定，加重其最低本刑。
  ㈢而被告所為固應非難，然被告始終坦承犯行，且乙○○本案所
    受之實際損害為新臺幣（下同）1萬1,000元，有彰化銀行交
    易明細查詢資料在卷可參，就本案而言，被告並未獲得大量
    非法利益，況被告於本院訊問時一再表達悔悟之意，觀其前
    案科刑紀錄，又因數起詐欺案件移送執行，刑期甚長，本院
    認若再科予法定刑期1年以上之有期徒刑，恐已無助於達成
    刑罰個別預防之目的，然被告仍應負起相當刑責，是認不妨
    略減其刑，以勵被告自新，希望被告痛定思痛，於執行完畢
    後確實改過，爰依刑法第59條之規定，酌減其刑，並與前揭
    累犯之加重事由，依法先加後減之。
  ㈣爰以行為人之責任為基礎，審酌被告不思循正當途徑獲取所
    需，猶為貪圖一己之私而詐騙乙○○之財物，顯乏尊重他人財
    產權之觀念，行為實有不該，本當從重量刑。惟念其坦認犯
    行，兼衡被告之生活狀況、智識程度、其他素行等一切情狀
    ，量處如主文所示之刑。
  ㈤被告本案之實際犯罪所得為1萬1,000元，雖未扣案，仍應依
    刑法第38條之1第1項前段、第3項規定諭知沒收，於全部或
    一部不能沒收或不宜執行沒收時，追徵其價額。乙○○則得於
    本案刑事裁判確定後，依刑事訴訟法第473條規定向執行檢
    察官聲請就沒收物、追徵之財產受償，附此敘明。
據上論斷，應依刑事訴訟法第273條之1第1項、第299條第1項前
段、第310條之2、第454條第2項，判決如主文。
本案經檢察官鄒茂瑜提起公訴，檢察官翁旭輝到庭執行職務。
中　　華　　民　　國　　110 　年　　7 　　月　　22　　日
                    刑事第四庭  法　官　楊祐庭
以上正本證明與原本無異。
如不服本判決應於收受本判決後20日內向本院提出上訴書狀，上
訴書狀應敘述具體理由。上訴書狀未敘述上訴理由者，應於上訴
期間屆滿後20日內補提理由書狀於本院(均須按他造當事人之人
數附繕本 )「切勿逕送上級法院」。 
中　　華　　民　　國　　110 　年　　7 　　月　　22　　日
                                書記官  陳紀語
附錄本案論罪科刑法條：
刑法第339條之4第1項第3款：
犯第339條詐欺罪而有下列情形之一者，處1年以上7年以下有期
徒刑，得併科1百萬元以下罰金：
三、以廣播電視、電子通訊、網際網路或其他媒體等傳播工具，
    對公眾散布而犯之。
附件：
臺灣新竹地方檢察署檢察官起訴書
                                     110年度偵字第5796號
    被      告  甲○○  男  25歲(民國00年0月00日生)
                        住○○市○區○○路0段000巷0弄0號
                        (另案在法務部○○○○○○○○○  執行中)
                        國民身分證統一編號:Z000000000號
上列被告因詐欺案件，業經偵查終結，認應提起公訴，茲將犯罪
事實及證據並所犯法條分敘如下:
        犯罪事實
一、甲○○前因違反毒品危害防制條例及妨害性自主等案件，經臺
    灣新竹地方法院判處有期徒刑確定，於民國106年6月28日執
    行完畢，詎仍不知悔改，先於108年年底，在新竹市民生路
    某旅館內，央請不知情之女友邱雨廷向蔡宛姍(所涉幫助詐
    欺取財及幫助洗錢等罪嫌部分，另為不起訴處分)借其所有
    之彰化銀行帳號000-00000000000000號帳戶之提款卡供己使
    用，並請蔡宛姍當面口頭告知上揭彰銀帳戶匯款帳號及金融
    卡提款密碼予己後，即意圖為自己不法之所有，基於以網際
    網路對公眾散布而犯詐欺取財罪之犯意，於109年1月11日晚
    間8時41分前某時許，以社群網站Facebook(下稱臉書)帳號
    「Denise Schuster」，在臉書不詳社團上，發表文字訊息
    佯稱可出售蔡依林演唱會門票云云，乙○○瀏覽後，隨即透過
    臉書傳送訊息聯繫甲○○佯裝之暱稱「陳小粹」者討論交易細
    節，致陷於錯誤，於109年1月11日晚間8時41分許，以手機
    網路銀行轉帳之方式，轉帳新臺幣(下同)1萬 3,000元至蔡
    宛姍上開彰銀帳戶內。嗣乙○○遲未收到蔡依林演唱會門票，
    遂以手機聯繫甲○○，甲○○藉故錢遭友人領走，只能退款2000
    元，乙○○驚覺有異報警處理，始循線查悉上情。
二、案經乙○○訴由新竹縣政府警察局竹北分局報告偵辦。
        證據並所犯法條
一、證據清單及待證事實:
編號 證據名稱 待證事實 1 被告甲○○於偵查中之自白。 坦承犯罪事實欄所載全部犯罪事實。 2 告訴人乙○○於警詢時之指訴。 證明告訴人遭被告詐騙經過之事實。 3 證人即另案被告蔡宛姍於偵查中之證述。 證明被告委請證人邱雨廷向其借取上揭彰銀金融帳戶資料經過之事實。 4 證人邱雨廷於偵查中之證述。 證明其受被告請託向證人蔡宛姍借取上揭彰銀金融帳戶資料經過之事實。 5 告訴人提供之與暱稱「陳小粹」之對話紀錄、臉書帳號「Denise Schuster」者之頭像照片、手機網銀轉帳明細截圖畫面照片各1份。 證明告訴人遭被告詐騙經過，並進而交付財物之事實。 6 證人即另案被告蔡宛姍彰化銀行帳戶交易明細表1紙。 證明告訴人於上揭時間轉帳1萬3,000至前揭彰銀帳戶之事實。 
二、核被告所為，係犯刑法第339條之4第1項第3款之以網際網路
    對公眾散布而犯詐欺取財罪嫌。又被告曾有犯罪事實欄所載
    之科刑執行情形，有本署刑案資料查註紀錄表1份附卷可參
    ，其於受有期徒刑執行完畢後，5年內故意再犯本件有期徒
    刑以上之罪，為累犯，請參照大法官會議釋字第775號解釋
    意旨，審酌是否依刑法第47條第1項規定加重其刑。至被告
    未扣案之犯罪所得，請依刑法第38條之1第1項規定宣告沒收
    ，於全部或一部不能沒收或不宜執行沒收時，依同條第3項
    規定，追徵其價額。
三、依刑事訴訟法第251條第1項提起公訴。
    此    致
臺灣新竹地方法院
中　　華　　民　　國　 110　　年　　5 　　月　　14　　日
                      檢察官 鄒茂瑜
本件證明與原本無異
中　　華　　民　　國　 110　　年　　5 　　月　　19　　日
                      書記官 黃綠堂